PABLO MARTIN, LOPEZ



Sobre mi

Deseo adquirir experiencia y aptitudes que me permitan crecer y seguir desarrollando conocimientos. Lograr enfrentar nuevos desafíos demostrando mi potencial, con el fin de alcanzar metas propuestas a mediano y largo plazo.



+54 1165428432



pablo_mtv08@hotmail.com



Buenos Aires - Argentina

Edad: 31

IDIOMAS

- Español (Nativo)
- Ingles (Intermedio)

REDES/WEB



github.com/pabloApoca



<u>linkedin.com/in/pablo-martin-lopez/</u>



pabloapoca.github.io/mi-portfolio/

SISTEMAS OPERATIVOS

WINDOWS

100 %

SKILLS

Java | Go | Spring Boot | Angular +13 | VueJs 3 HTML 5 | CSS 3 | Javascript | Boostrap | Tailwind CSS Api Rest | Databases SQL-noSQL | Scrum Jira | Git | Postman

Desarrollador Full Stack

EXPERIENCIA

TECNOSOFTWARE

Ene 2024 - Actualidad

Desarrollador de Software en Prisma Medios de Pagos

Desarrollo, mantenimiento y corrección de bugs para Sistemas bancarios con respecto a los cajeros de Banelco.

Tecnologías: Html / Css / Tailwind CSS / Bootstrap / Javascript / Git-Bitbucket / Jira / Scrum / Teams.

Digital House

Ene 2024 - Oct 2024

Profesor de Programación en GO

Profesor y contenidista en la carrera de Digital House <u>Certified</u> <u>Tech Developer</u>.

Tecnologías: Go / GinGonic / Web Services API / MySQL

OverVision Analytics Desarrollador Full Stack

Abr 2022 - Dic 2023

Desarrollo de aplicaciones de Escritorio y Mobile. Tecnologías: PHP / Laravel 9, VueJs 3 / Html / Css / Tailwind CSS / Javascript, Base de datos PostgreSQL, Git-GitLab y Jira.

Digital House

Mar 2021- Jul 2023

Técnico de Programación BackEnd

- Mar 2021 Abr 2022 (FULLTIME): Dictado de clases de programación Backend en Bootcamps de Mercadolibre y Globant, tecnologías: Cit, Java +11, Golang, Api/Rest Spring Boot, Testing, Bases de datos SQL/NoSQL y metodología Scrum.
- <u>Abr 2022 Jul 2023 (PART TIME)</u>: Asistente Técnico y contenidista en la carrera de Digital House, Certified Tech Developer, junto a <u>Mercadolibre y Globant participando en el segundo año con el</u> lenguaje de programación Java y tercer año en Golang.

Certant

Oct 2020 - Mar 2021

Desarrollador Full Stack

Análisis de requerimientos, desarrollo de Software en lenguaje de programación Java, desarrollo web con el Framework de Javascript Angular y desarrollo de queries sql en MySQL.

FORMACIÓN

Escuela de Educación Técnica N° 3 - Claypole

2009 - 2011

- Bachillerato en Producción de Bienes y Servicios
- Técnico Maestro Mayor de Obras.

Universidad Nacional de Lanús - UNLA

2012-2021

Carrera: Licenciatura en sistemas

- Analista Programador Universitario (Completado).
- Licenciatura en sistemas (En curso, solo me falta la Tesis).